臺灣桃園地方法院刑事判決
111年度審易字第1284號
公  訴  人  臺灣桃園地方檢察署檢察官 
被      告  彭振瑋



上列被告因竊盜案件，經檢察官提起公訴（110年度偵字第40891
號、111年度偵字第1492號、第1496號、第1497號、第3233號、
第5361號），被告於本院準備程序進行中，就被訴事實為有罪之
陳述，經本院告知簡式審判程序意旨，並聽取當事人意見後，裁
定依簡式審判程序審理，判決如下：
    主  文
彭振瑋犯竊盜罪，累犯，處有期徒刑肆月，如易科罰金，以新臺
幣壹仟元折算壹日；又犯竊盜未遂罪，累犯，處有期徒刑貳月，
如易科罰金，以新臺幣壹仟元折算壹日；又犯竊盜罪，累犯，處
有期徒刑肆月，如易科罰金，以新臺幣壹仟元折算壹日；又犯竊
盜罪，累犯，處有期徒刑參月，如易科罰金，以新臺幣壹仟元折
算壹日；又犯竊盜未遂罪，累犯，處有期徒刑貳月，如易科罰金
，以新臺幣壹仟元折算壹日；又犯竊盜罪，累犯，處有期徒刑參
月，如易科罰金，以新臺幣壹仟元折算壹日。應執行有期徒刑壹
年壹月，如易科罰金，以新臺幣壹仟元折算壹日。
未扣案如附表一所示之犯罪所得均沒收，於全部或一部不能沒收
或不宜執行沒收時，各追徵其價額。
    事實及理由
一、犯罪事實：
    本案犯罪事實，除將起訴書犯罪事實欄一、㈣第4行所載「之
    電鑽1個」，補充記載為「郭雅芳所有之電鑽1個」外，餘均
    引用檢察官起訴書之記載（如附件）。
二、證據名稱：
  ㈠被告彭振瑋於警詢及本院審理時之自白。
  ㈡告訴人吳懿紘、許晉溢、江宜珍、郭雅芳、余春季、黃子鈜
    、證人吳明京、CHEN JIRAPHA於警詢及本院審理時之證述。
  ㈢監視器錄影畫面截圖暨光碟、現場照片、勘察採證同意書、
    贓物領據（保管）單、桃園市政府警察局大園分局扣押筆錄
    暨扣押物品目錄表。
三、論罪科刑：
  ㈠就附件起訴書犯罪事實一、㈠㈢㈣㈥部分：
　　核被告所為，均係犯刑法第320條第1項之竊盜罪。
  ㈡就附件起訴書犯罪事實一、㈡㈤部分：
  ⒈核被告所為，均係犯刑法第320條第3項、第1項之竊盜未遂罪
    。
  ⒉被告就上開事實，均已著手於竊盜行為之實行，惟未生竊得
    財物之結果，均為未遂犯。爰均依刑法第25條第2項規定，
    按既遂犯之刑減輕之。
  ㈢依照司法院釋字第775號解釋意旨及刑事訴訟法第161條第1項
    規定可知，檢察官就前階段被告構成「累犯事實」負擔主張
    及舉證責任，並就後階段被告依累犯規定「加重其刑事項」
    負擔主張及說明責任（最高法院110年度台上大字第5660號
    裁定意旨參照）。本件檢察官就被告有犯罪事實欄所載之累
    犯事實，業已提出被告之前案紀錄表在案（參起訴書之記載
    及110年度偵字第40891號卷第51至62頁），且為被告所坦白
    承認（參本院審易卷111年8月31日準備程序筆錄第5頁至第1
    1頁），應認足以證明被告累犯之事實。又檢察官於審理時
    主張被告一再犯本罪，請本院依累犯之規定加重其刑。而被
    告前因①施用毒品案件，經本院以106年度壢簡字第2092號判
    處有期徒刑4月、4月，應執行有期徒刑6月確定；②妨害自由
    等案件，經本院以107年度審簡字第933號判處有期徒刑3月
    、3月，應執行有期徒刑5月確定；③竊盜案件，經本院以107
    年度審簡字第1256號判處有期徒刑3月確定；④竊盜案件，經
    本院以107年度桃簡字第1960號判處有期徒刑5月確定；⑤施
    用毒品案件，經本院以107年度審簡字第1247號判處有期徒
    刑3月、3月，應執行有期徒刑5月確定。上開①至④之罪刑，
    嗣經本院以108年度聲字第4430號裁定應執行有期徒刑1年5
    月確定，入監與⑤之罪刑接續執行，於民國109年8月31日縮
    短刑期假釋出監，所餘刑期交付保護管束，迄109年11月6日
    保護管束期滿未經撤銷，其未執行之刑以執行完畢論等情，
    有臺灣高等法院被告前案紀錄表在卷可參(見本院卷第15至3
    2頁)。本院審酌其受有期徒刑執行完畢後，5年以內故意再
    犯本案有期徒刑以上之6罪，均為累犯。且係一再犯同罪質
    之罪，足見其惡性及對刑罰反應力薄弱，均應依刑法第47條
    第1項規定，加重其最低本刑（司法院大法官會議釋字第775
    號解釋意旨參照）。另就前述竊盜未遂罪部分，均依法先加
    重後減輕之。
  ㈣被告所犯上開6罪間，犯意各別，行為互殊，應予分論併罰。
  ㈤爰審酌被告不思以正當手段獲取財物，為圖一己私益，竟恣
    意竊取他人財物既遂或未遂，蔑視他人財產權，所為殊無可
    取。惟念其犯後坦承犯行，並衡其犯罪之動機、目的、手段
    、素行、竊得財物之價值等一切情狀，分別量處如主文所示
    之刑，均諭知易科罰金之折算標準，並定其應執行之刑暨諭
    知易科罰金之折算標準。
四、沒收部分：
  ㈠被告所竊如附表一所示之犯罪所得，均未實際合法發還被害
    人，俱應依刑法第38條之1 第1 項前段、第3 項規定，宣告
    沒收，於全部或一部不能沒收或不宜執行沒收時，追徵其價
    額。
  ㈡附表二所示之物，均已發還予被害人，業據被害人江宜珍、
    黃子鈜立據領回，有贓物領據（保管）單在卷可稽（參111
    年度偵字第3233號卷第31頁、111年度偵字第1497號卷第33
    頁），應依刑法第38條之1 第5 項規定，均不予宣告沒收。
     
五、應適用之法條：
　　刑事訴訟法第273 條之1 第1 項、第299 條第1 項前段、第
    310 條之2 、第454 條第2 項，刑法第320 條第1 項、第3 
    項、第25條第1項、第2項、第47條第1項、第41條第1 項前
    段、第8款、第51條第5 款、第38條之1 第1 項前段、第3 
    項、第5 項，刑法施行法第1 條之1 第1 項。
六、如不服本判決應於收受判決後20日內向本院提出上訴書狀，
    並應敘述具體理由。其未敘述上訴理由者，應於上訴期間屆
    滿後20日內向本院補提理由書（均須按他造當事人之人數附
    繕本）「切勿逕送上級法院」。
本案經檢察官劉仲慧到庭執行職務。
中　　華　　民　　國　　111 　年　　9 　　月　　28　　日
                    刑事審查庭    法　官　呂曾達
以上正本證明與原本無異。
如不服本判決應於收受判決後20日內向本院提出上訴書狀，並應
敘述具體理由。其未敘述上訴理由者，應於上訴期間屆滿後20日
內向本院補提理由書(均須按他造當事人之人數附繕本)「切勿逕
送上級法院」。 
    　　　　　　　　　　　　　　　書記官　楊淨雲
中　　華　　民　　國　　111 　年　　9 　　月　　29　　日
附錄本案論罪科刑依據之法條：
中華民國刑法第320條
意圖為自己或第三人不法之所有，而竊取他人之動產者，為竊盜
罪，處5年以下有期徒刑、拘役或50萬元以下罰金。
意圖為自己或第三人不法之利益，而竊佔他人之不動產者，依前
項之規定處斷。
前二項之未遂犯罰之。
附表一：
未扣案之犯罪所得（未實際合法發還被害人者）   編號 犯罪所得 備註 1 電動自行車1部 未實際合法發還被害人吳懿紘 2 電鑽1個 未實際合法發還被害人郭雅芳 
附表二：
犯罪所得（已實際合法發還被害人者）   編號 犯罪所得 備註 1 電動自行車1部 已實際合法發還被害人江宜珍 2 安全帽1頂 已實際合法發還被害人黃子鈜 
附件：
臺灣桃園地方檢察署檢察官起訴書
 110年度偵字第40891號
111年度偵字第1492號
111年度偵字第1496號
111年度偵字第1497號
111年度偵字第3233號
111年度偵字第5361號
　　被　　　告　彭振瑋　男　31歲（民國00年0月00日生）
　　　　　　　　　　　　住○○市○○區○○路000巷00號
　　　　　　　　　　　　國民身分證統一編號：Z000000000號
上列被告因竊盜案件，業經偵查終結，認為應提起公訴，茲將犯
罪事實及證據並所犯法條分敘如下：
　　　　犯罪事實
一、彭振瑋前因竊盜等案件，經臺灣桃園地方法院以108年度聲
    字第4430號裁定定應執行有期徒刑1年5月確定，經接續執行
    後，於民國109年8月31日縮短刑期假釋出監並付保護管束，
    於109年11月6日假釋期滿未經撤銷，未執行之刑，以已執行
    論。詎不知悔改，意圖為自己不法之所有，基於竊盜犯意，
    分別為以下行為：
  ㈠於110年9月5日凌晨0時59分許，在桃園市○○區○○街00號前，
    見吳懿紘所有、停放在上址前之電動自行車1部（價值新臺
    幣【下同】3萬元），乃以跨坐及雙腳滑行之方式，徒手竊
    取之，得手後旋離開上址。
  ㈡於110年9月14日凌晨1時2分許，在桃園市觀音區民生路與長
    春街口，徒手開啟許晉溢所有、停放在上址車牌號碼00-000
    0號自用小客車副駕駛座車門，經搜索車內財物未果而未遂
    。
  ㈢於110年10月13日下午6時56分許，在桃園市○○區○○路0段000
    號寶雅觀音店前，見江宜珍所有、停放在上址前之電動自行
    車1部（價值1萬9,000元，已發還）之鑰匙未拔，乃徒手竊
    取之，得手後旋騎乘離開上址。
  ㈣於110年10月17日下午3時56分許，搭乘由CHEN JIRAPHA騎乘
    之之車牌號碼000-000號普通重型機車，在停等紅燈時，下
    車徒步至桃園市○○區○○路00號夾娃娃機店內，徒手竊取該店
    內架上之電鑽1個（價值1,500元），得手後旋搭乘前揭機車
    離開上址。
  ㈤於110年10月26日晚間7時1分許，在桃園市○○區○○街00號前，
    以不明方式破壞余春季所有之電動自行車鑰匙孔，惟仍無法
    發動而未遂。
  ㈥於110年10月29日晚間10時27分許，在桃園市○○區○○街00號前
    ，見黃子鈜所有之安全帽（價值1,800元，已發還）放置在
    其停放在上址之普通重型機車上，乃徒手竊取之，得手後旋
    離開上址。
二、案經吳懿紘、許晉溢、江宜珍、郭雅芳及黃子鈜分別訴由桃
    園市政府警察局大園分局報告偵辦。
　　　　證據並所犯法條
一、證據清單：
  ㈠犯罪事實㈠部分：
　⒈被告彭振瑋於警詢時之供述。
　⒉告訴人吳懿紘於警詢時之指述。
　⒊路口監視器影像截圖照片24張、現場照片4張及監視器影像檔
    案光碟1片。
  ㈡犯罪事實㈡部分：
　⒈被告彭振瑋於警詢時之供述。
　⒉告訴人許晉溢於警詢時之指述。
　⒊路口監視器影像截圖照片3張、現場照片3張及監視器影像檔
    案光碟1片。
  ㈢犯罪事實㈢部分：
　⒈被告彭振瑋於警詢時之供述。
　⒉告訴人江宜珍於警詢時之指述。
　⒊路口監視器影像截圖照片2張、現場照片8張及監視器影像檔
    案光碟1片。
　⒋贓物領據（保管）單1紙。
  ㈣犯罪事實㈣部分：
　⒈被告彭振瑋於警詢時之供述。
　⒉告訴人郭雅芳於警詢時之指述。
　⒊證人CHEN JIRAPHA於警詢時之證述。
　⒋路口暨店內監視器影像截圖照片11張及監視器影像檔案光碟1
    片。
  ㈤犯罪事實㈤部分：
　⒈被告彭振瑋於警詢時之供述。
　⒉被害人余春季於警詢時之陳述。
　⒊監視器影像截圖照片4張、現場照片4張及監視器影像檔案光
    碟1片。
  ㈥犯罪事實㈥部分：
　⒈被告彭振瑋於警詢時之供述。
　⒉告訴人黃子鈜於警詢時之指述。
　⒊監視器影像截圖照片9張及監視器影像檔案光碟1片。
　⒋桃園市政府警察局大園分局扣押筆錄、扣押物品目錄表及贓
    物領據（保管）單1紙。
二、核被告所為，就犯罪事實㈠、㈢、㈣、㈥係犯刑法第320條第1項
    之竊盜罪嫌；就犯罪事實㈡、㈤係犯刑法第320第3項、第1項
    之竊盜未遂等罪嫌。又被告4次竊盜既遂及2次竊盜未遂行為
    ，犯意有別，行為互殊，請數罪併罰之。再被告前有如犯罪
    事實欄所載之論罪科刑及執行情形，有本署刑案資料查註紀
    錄表1份附卷可憑，其於有期徒刑執行完畢5年內，故意再犯
    本件有期徒刑以上之罪，為累犯，請參照司法院大法官解釋
    釋字第775號解釋意旨及刑法第47條第1項之規定，審酌依累
    犯之規定加重其刑。至被告所竊取物品，倘於裁判前未能實
    際合法發還被害人，請依刑法第38條之1第1項前段規定宣告
    沒收，如於全部或一部不能沒收或不宜執行沒收時，請依同
    條第3項規定追徵其價額；而犯罪事實㈢、㈥所示竊取物品，
    已實際合法發還告訴人，有贓物領據（保管）單2紙在卷可
    憑，依刑法第38條之1第5項規定，爰不予聲請宣告沒收。
三、另就犯罪事實㈡部分，告訴暨報告意旨認被告破壞告訴人許
    晉溢所有上開自用小客車副駕駛座車門鎖，並竊取放在該車
    內之皮夾內現金1,500元，然為被告所否認，且依現場監視
    器錄影畫面，至多可證被告確有開啟告訴人許晉溢之車門，
    惟因監視器角度及距離，無清楚攝得被告破壞車門鎖之畫面
    ，復無車內監視器影像可供還原現場狀況，是此部僅有告訴
    人之單一指訴，尚難逕認被告有毀損車門鎖及在車內竊取皮
    夾內現金之犯行，惟此因與前揭起訴部分，具有法律上一罪
    關係，爰不另為不起訴處分，併予敘明。
四、依刑事訴訟法第251條第1項提起公訴。
　  此　致
臺灣桃園地方法院
中　　華　　民　　國　　111　　年　　 5　　月　  24　 日
　　　　　　　　　　　　　　　檢察官       楊挺宏
本件正本證明與原本無異　
中　　華　　民　　國　  111　  年　　 5    月    27   日
                              書記官       蔡欣潔
所犯法條：
中華民國刑法第320條
意圖為自己或第三人不法之所有，而竊取他人之動產者，為竊盜
罪，處 5 年以下有期徒刑、拘役或 50 萬元以下罰金。
意圖為自己或第三人不法之利益，而竊佔他人之不動產者，依前
項之規定處斷。
前二項之未遂犯罰之。